# 请教陈版：汇率变动对现金及现金等价物的影响及间接法中的财务费用

提问人：CC-Alfred 时间：2019-04-07 23:53:18
陈版主：
您好！请教一下，如下两项内容，应当分别如何精确计算？
1> 汇率变动对现金及现金等价物的影响。其中，有一种简化算法是期初期末的外币原币数平均值 *（期初汇率-期末汇率），如何理解？另外，如何判断汇率变动对现金及现金等价物的影响的符号是正数还是负数？
2> 现金流量表间接法中的财务费用应当包括哪些部分？

回答人：chenyiwei
1 、汇率变动对现金及现金等价物的影响包括两部分：（ 1 ）汇兑损益中对应于现金及现金等价物的部分（从 “财务费用——汇兑损益” 的发生额中摘录）；（ 2 ）其他综合收益——外币报表折算差额中对应于现金及现金等价物的部分。你收的简化算法在报告期内汇率波动和现金及现金等价物余额的变动都基本处于平稳的直线状态下时才是可行的。
2 、现金流量表间接法中的财务费用包括：（ 1 ）费用化的利息支出；（ 2 ）对应于现金及现金等价物和非经营性外币货币性资产和负债（如外币借款本息）的汇兑损益；（ 3 ）属于投资性质的利息收入（其对应的现金流量列入投资活动）；（ 4 ）与筹资活动相关的交易费用直接计入财务费用的金额。